臺灣高等法院刑事判決　　　　　　　　　　　　　九十三年度上訴字第二五三九號
　　上　訴　人
　　即　被　告　甲○○
右上訴人因違反毒品危害防制條例案件，不服臺灣板橋地方法院九十二年度訴字第一
九三三號，中華民國九十三年八月十日第一審判決（起訴案號：臺灣板橋地方法院檢
察署九十二年度毒偵字第一八二一號，移送併辦案號：九十三年度毒偵字第一二九三
、二三三七、四一八八號），提起上訴，本院判決如左：
    主  文
上訴駁回。
    事  實
一、甲○○前於民國八十六年間因偽造文書罪，經臺灣士林地方法院以八十七年度訴
    字第九十三號刑事判決判處有期徒刑四月確定，復於八十七年間因違反藥事法案
    件，經臺灣板橋地方法院以八十七年度訴緝字第一四二號刑事判決判處有期徒刑
    四月確定，又於八十八年間因違反藥事法案件，經臺灣板橋地方法院以八十八年
    度訴緝字第一七四號刑事判決判處有期徒刑五月，上開三案經臺灣板橋地方法院
    以八十九年度聲字第七一七號裁定定其應執行刑為有期徒刑一年；又於八十九年
    間因違反毒品危害防制條例案件，經臺灣板橋地方法院以八十九年度重簡字第一
    ０三一號刑事簡易判決判處有期徒刑四月確定，經接續執行，於九十年十一月六
    日執行完畢。又於八十六年間因施用毒品案件，經強制戒治期滿，由臺灣士林地
    方法院於八十八年九月九日以八十六年度易字第二六二七號刑事判決諭知免刑確
    定 (甲○○同期間所犯施用毒品案件，亦因甲○○已經上開強制戒治期滿，而經
    臺灣板橋地方法院檢察署檢察官於八十八年十月十九日、八十八年十一月二十四
    日分別以八十八年度戒毒偵字第七三號、八十八年度戒毒偵字第一六九號為不起
    訴處分確定 )，又於八十九年間因施用毒品案件，經送強制戒治並起訴，經臺灣
    板橋地方法院判處有期徒刑四月確定（前已述及），強制戒治則經裁定停止戒治
    付保護管束，於九十年五月十日期滿。竟仍不知悔改，復各自基於施用第一級毒
    品海洛因、第二級毒品安非他命之概括犯意，自九十二年四月十九日起至九十三
    年五月十六日 (原審判決誤載為七月二十六日晚上九時許 )止，在臺北縣林口鄉
    ○○路九五號、臺北縣林口鄉○○村○○道路旁之空屋、臺北縣板橋市○○○街
    一之二號三樓等處，以針筒注射方式，連續多次施用第一級毒品海洛因及以吸食
    器點火燒烤方式，連續多次施用第二級毒品安非他命，嗣先後於：(1)九十二年四
    月二十日上午九時許，因另犯竊盜罪（業經臺灣板橋地方法院於九十二年十二月
    十日以九十二年度簡字第二○三三號刑事簡易判決判處拘役二十日確定），在臺
    北縣林口鄉○○路九十五號內為警查獲，經警於同日下午一時四十分採集尿液送
    驗，呈第一級毒品海洛因代謝後之嗎啡陽性反應及第二級毒品安非他命之陽性反
    應；(2)九十二年七月十一日下午三時，經警採集尿液送驗，呈第一級毒品海洛因
    代謝後之嗎啡陽性反應及第二級毒品安非他命之陽性反應；(3)九十二年十二月十
    一日中午十二時三十分許，為警在臺北縣林口鄉○○村○○道路九‧五公里處查
    獲，經警於同日下午二時二十五分採集尿液送驗，呈第一級毒品海洛因代謝後之
    嗎啡陽性反應及第二級毒品安非他命之陽性反應；(4)九十三年五月十六日晚上七
    時五十分許，在臺北縣板橋市○○街二巷底為警查獲，並扣得其所有供施用之第
    一級毒品海洛因一包（淨重○‧二八公克）、內有無法析離之微量第一級毒品海
    洛因殘渣之塑膠袋二十六個及注射針筒十支（已使用者六支，未使用者四支），
    且經警於翌 (十七 )日凌晨一時四十分採集尿液送驗，呈第一級毒品海洛因代謝
    後之嗎啡陽性反應及第二級毒品安非他命之陽性反應。
二、案經臺北縣政府警察局新莊分局報請臺灣板橋地方法院檢察署檢察官偵查起訴暨
    移送原審法院併案審理，原審法院於準備程序進行中，被告就被事實為有罪之陳
    述，經告知被告簡式審判程序之旨，並聽取當事人之意見後，經原審法院合議庭
    裁定以簡式審判程序審理。
    理  由
一、被告甲○○經本院合法傳喚無正當理由並未到庭，惟右揭犯罪事實，業據被告於
    原審審理時坦承不諱，而被告於上述四次為警查獲後經警採集尿液送臺灣檢驗科
    技股份有限公司以酵素免疫分析法及氣相層析質譜儀法檢驗結果，均呈第一級毒
    品海洛因代謝後之嗎啡陽性反應及第二級毒品安非他命之陽性反應，有臺灣檢驗
    科技股份有限公司於九十二年五月五日、九十二年七月二十四日、九十三年一月
    十六日及九十三年五月二十八日出具之濫用藥物尿液檢驗報告共三件附卷可稽，
    而扣案之白色粉末一包，經送法務部調查局鑑定結果，確含有第一級毒品海洛因
    成分，淨重０．二八公克，有法務部調查局九十三年六月十八日調科壹字第○六
    ○○○八四一四號鑑定通知書一件附卷可憑，此外復有內有無法析離之微量第一
    級毒品海洛因殘渣之塑膠袋二十六個及被告所有供施用第一級毒品所用、預備使
    用之注射針筒十支（已使用者六支，未使用者四支）扣案可證，是被告施用第一
    級毒品海洛因及第二級毒品安非他命之犯行，已可認定。又被告有如事實欄一、
    所載之多次經強制戒治期滿，而為不起訴、起訴科刑之情形，有臺灣高等法院被
    告全國前案紀錄表、臺灣臺灣士林地方法院八十六年度易字第二六二七號刑事判
    決、臺灣板橋地方法院檢察署檢察官八十八年度戒毒偵字第七三號、八十八年度
    戒毒偵字第一六九號不起訴處分書附卷可參，是被告經強制戒治執行完畢釋放後
    ，五年內再犯施用毒品罪甚明。綜上，足認被告自白與事實相符，罪證明確，犯
    行洵堪認定。
二、核被告施用第一級毒品海洛因及第二級毒品安非他命之行為，分別係犯毒品危害
    防制條例第十條第一項施用第一級毒品罪及同條第二項施用第二級毒品罪。被告
    持有毒品海洛因及安非他命均係供自己施用，其持有毒品之低度行為為施用毒品
    之高度行為所吸收，均不另論罪。檢察官起訴之事實雖未敘及被告自九十二年四
    月二十日為警採尿後起至九十三年七月二十六日晚上九時許止之連續施用毒品海
    洛因及安非他命等犯行，然該部分事實與公訴人起訴之犯罪事實既有連續犯之裁
    判上一罪關係，應為起訴效力所及，本院自得予以審究。被告前後多次施用海洛
    因及安非他命之犯行，時間緊密，犯罪構成要件相同，顯均係基於概括犯意為之
    ，皆為連續犯，應依刑法第五十六條之規定，各論以施用第一級毒品罪、施用第
    二級毒品罪一罪，並均加重其刑。又被告有如事實欄所載之犯罪科刑及執行完畢
    情形，有臺灣高等法院被告全國前案紀錄表在卷可按，其於有期徒刑執行完畢後
    ，五年以內再犯本案之罪，係屬累犯，各應依刑法第四十七條之規定，遞加重其
    刑。被告所犯上開施用第一級毒品、第二級毒品二罪間，犯意各別，行為互殊，
    應予分論併罰。
三、原審以被告罪證明確，適用毒品危害防制條例第十條第一項、第二項，刑法第十
    一條前段、第五十六條、第四十七條、第五十一條第五款之規定，並審酌被告前
    已有多次施用毒品犯行，並經多次強制戒治，仍未戒絕，猶不知悛悔，又施用足
    以導致精神障礙、性格異常，甚至造成生命危險之毒品，戕害一己之身體健康，
    對社會治安可能之危害程度非微，惟其犯罪後尚能坦承犯行等一切犯罪情狀，就
    被告施用第一級毒品、施用第二級毒品部分，分別量處有期徒刑十月、六月，並
    依刑法第五十一條第五款之規定定其應執行刑為有期徒刑一年二月；並就扣案之
    第一級毒品海洛因一包（淨重○‧二八公克），扣案之內有無法析離之微量第一
    級毒品海洛因殘渣之塑膠袋二十六個，均為第一級毒品，不問屬於犯人與否，依
    毒品危害防制條例第十八條第一項前段規定，併予宣告沒收銷燬，又扣案之注射
    針筒十支（已使用者六支，未使用者四支），係被告所有且供犯罪所用及犯罪預
    備之物，業經被告於原審供認在卷，爰依刑法第三十八條第一項第二款規定，併
    予宣告沒收，詳予說明。經核原審認事用，允無違誤，量刑妥適，被告空言上訴
    ，為無理由，應予駁回。
四、被告經合法傳喚無正當理由未到庭，爰不待其陳述，逕行判決。
據上論斷，應依刑事訴訟法第三百六十八條、第三百七十一條，判決如主文。
本案經檢察官呂光華到庭執行職務。
中　　　華　　　民　　　國　　九十三　　年　　　十　　　月　　二十九　　日
                              臺灣高等法院刑事第二十四庭
                                  審判長法  官  陳  貽  男
                                        法  官  陳  憲  裕
                                        法  官  徐  世  禎
右正本證明與原本無異。
如不服本判決，應於收受送達後十日內向本院提出上訴書狀，其未敘述上訴之理由者
並得於提起上訴後十日內向本院補提理由書（均須按他造當事人之人數附繕本）。
                                        書記官  陳  玲  憶
中　　　華　　　民　　　國　　九十三　　年　　　十　　　月　　二十九　　日
附錄本案論罪科刑法條：
毒品危害防制條例第十條第一項、第二項
施用第一級毒品者，處六月以上五年以下有期徒刑。
施用第二級毒品者，處三年以下有期徒刑。
